---
title: "Implementando ICs"
author: "Ana Silva"
output:
  html_document:
    theme: readable
    df_print: paged
    toc: yes
  html_notebook:
    fig_width: 7
    theme: readable
    toc: yes
    toc_float: yes
---

```{r setup, include=FALSE, message=FALSE}
knitr::opts_chunk$set(echo = TRUE)
library(tidyverse)
library(broom)
library(boot)
theme_set(theme_bw())
```

## Os dados
```{r}
set.seed(12345)

lastfm = read_csv(here::here("data/experimento-lastfm.csv"), 
                  col_types = cols(.default = col_double(), 
                                   user = col_character()))

lastfm = lastfm %>% 
  sample_n(300) %>% 
  select(news, old, mediana_pop)

glimpse(lastfm)
```

## Proporção de artistas novos e popularidade

Utilizaremos ICs para estimar duas métricas sobre os usuários do LastFM em geral durante um período de 6 meses. Em ambos os casos faremos isso a partir de uma amostra de 300 usuários. As duas métricas são: 

1. Qual a proporção de novos artistas em geral escutada por usuários?
2. Para os usuários que gostam de música muito pop (mediana_pop > 5), qual a correlação entre a popularidade mediana dos artistas escutado e a proporção dos artistas escutados que eram novos.

Crie intervalos com 95% de confiança.

## Proporção de novos artistas em geral escutadas por usuários?

### Implementação Manual do Bootstrap

```{r}
theta_prorporcao_manual <- function(df) {
  mean(
    (df %>%
       mutate(prop = news/(news+old)
              )
     )$prop
  )
}
theta_c <-theta_prorporcao_manual(lastfm)
theta_c
```

```{r}
repeticoes = 4000

proporcao_bootstrap <- function(df)
{
  prop <- (df %>%
             mutate(
               prop = news/(news+old)
             )
           )$prop
  boot_prop <- sample(
    prop,
    size = NROW(prop),
    replace = TRUE
  )
  return(mean(boot_prop))
}

set.seed(1212)

reamostragens = tibble(i = 1:repeticoes) %>% 
  mutate(theta_c_s = map_dbl(i, ~ proporcao_bootstrap(lastfm)))
reamostragens

```

```{r}
intervalo = reamostragens %>% 
  mutate(erro = theta_c_s - theta_c) %>% 
  summarise(erro_i = quantile(erro, .05), 
            erro_s = quantile(erro, .95))
intervalo = intervalo %>% 
  mutate(valor_i = theta_c + erro_i, 
         valor_s = theta_c + erro_s)
intervalo
```


### Utilizando a biblioteca Boot

```{r}
theta <- function(df,i)
{
    mean(
        (df %>%
        slice(i) %>%
        mutate(prop = news/(news + old)))$prop
    )
}
booted <- boot(data = lastfm, 
               statistic = theta, 
               R = 4000
               )
ci = tidy(booted, 
          conf.level = .95,
          conf.method = "bca",
          conf.int = TRUE
          )
ci
```


### Análise

  O valor do $\hat{\theta}$ obtido através da implementação manual do Bootstrap foi de `0.2357924` enquanto o obtido por meio da utilização da biblioteca `boot` foi `0.242366`. Ao observar os valores exibidos anteriormente, é possível considerá-los iguais, levando em consideração arredondamentos.
  
  Em relação aos intervalos de confiança, foram obtidos os seguintes conjuntos de valores: `[0.2325967;0.2524944]` e `[0.2310459;0.2543155]` que se referem a implementação manual e a utilização da biblioteca de bootstraping, respectivamente.
  Portanto, é posível verificar que existe uma confiança de **95%** ao se afirmar que a proporção de novos artistas escutados por usuários é de `0.2423`.


## Para os usuários que gostam de música muito pop (mediana_pop > 5), qual a correlação entre a popularidade mediana dos artistas escutado e a proporção dos artistas escutados que eram novos.

### Implementação Manual do Bootstrap

```{r}
theta_correlacao_mainstream <- function(df){
    mean(
        (
          df %>%
            filter (mediana_pop > 5) %>%
            mutate(prp_pop = news/(news + old),
               correlacao_pop = cor(mediana_pop, prp_pop)
               )
          )
        $correlacao_pop
        )
}
theta_c_main <- theta_correlacao_mainstream(lastfm)
```

```{r}
repeticoes_crl_pop = 4000 
bootstrap_amostra_mainstream <- function(df)
  {
    correlacao_pop = (
      df %>%
        filter (mediana_pop > 5) %>%
        mutate(prp_pop = news/(news + old),
               correlacao_pop = cor(mediana_pop, prp_pop)
               )
      )$correlacao_pop
    
    boot_mstream <- sample(correlacao_pop,
                   size = NROW(correlacao_pop),
                   replace = TRUE)
  return(mean(boot_mstream))
}
set.seed(1212)

reamostragens_mainstream = tibble(i = 1:repeticoes_crl_pop) %>% 
  mutate(theta_c_s_mstream = map_dbl(i, ~ bootstrap_amostra_mainstream(lastfm)))
reamostragens_mainstream
```

```{r}
intervalo_mstream = reamostragens_mainstream %>% 
  mutate(erro = theta_c_s_mstream - theta_c_main) %>% 
  summarise(erro_i_pop = quantile(erro, .05), 
            erro_s_pop = quantile(erro, .95))


intervalo_mstream = intervalo_mstream %>% 
  mutate(valor_i_pop = theta_c_main + erro_i_pop, 
         valor_s_pop = theta_c_main + erro_s_pop)


intervalo_mstream
```


### Utilizando a Biblioteca Boot

```{r}
theta_mstream <- function(df,i)
{
    df <- df %>%
        slice(i) %>%
        filter(mediana_pop > 5) %>%
        mutate(prp_pop = news/(news + old))
    cor(df$mediana_pop, df$prp_pop)
}

booted_mstream <- boot(data = lastfm,
                       statistic = theta,
                       R = 4000)

ci_mstream = tidy(booted_mstream, 
          conf.level = .95,
          conf.method = "bca",
          conf.int = TRUE)

ci_mstream
```



### Análise
