---
title: "Implementando ICs"
author: "Nazareno"
output:
  html_document:
    theme: readable
    df_print: paged
    toc: yes
  html_notebook:
    fig_width: 7
    theme: readable
    toc: yes
    toc_float: yes
---

```{r setup, include=FALSE, message=FALSE}
knitr::opts_chunk$set(echo = TRUE)
library(tidyverse)
theme_set(theme_bw())
```

## Os dados
```{r}
set.seed(12345)

lastfm = read_csv(here::here("data/experimento-lastfm.csv"), 
                  col_types = cols(.default = col_double(), 
                                   user = col_character()))

lastfm = lastfm %>% 
  sample_n(300) %>% 
  select(news, old, mediana_pop)

glimpse(lastfm)
```

## Proporção de artistas novos e popularidade

Utilizaremos ICs para estimar duas métricas sobre os usuários do LastFM em geral durante um período de 6 meses. Em ambos os casos faremos isso a partir de uma amostra de 300 usuários. As duas métricas são: 

1. Qual a proporção de novos artistas em geral escutada por usuários?
```{r}
lastfm_prop <- lastfm %>%
    mutate(prp = news / (old - news))

funcao_theta = function(df) {
  df %>%
    pull(prp) %>%
    mean()
}

theta = funcao_theta(lastfm_prop)

set.seed(1212)
amostra = lastfm_prop %>%  
  sample_n(100) 

theta_c = funcao_theta(amostra)

repeticoes = 4000 # pelo menos 2000, mas mais não faz mal.

um_bootstrap <- function(x){
  news = x %>% pull(prp)
  boot_x <- sample(news,size = NROW(news), replace = TRUE)
  return(mean(boot_x))
}

set.seed(1212)

reamostragens = tibble(i = 1:repeticoes) %>% 
  mutate(theta_c_s = map_dbl(i, ~ um_bootstrap(lastfm_prop)))

reamostragens
```
```{r}
reamostragens %>%
  ggplot(aes(x = theta_c_s)) +
  geom_histogram(binwidth = .05,
                 colour = "darkorange",
                 fill = "white")
```

2. Para os usuários que gostam de música muito pop (mediana_pop > 5), qual a correlação entre a popularidade mediana dos artistas escutado e a proporção dos artistas escutados que eram novos.

```{r}
intervalo = reamostragens %>% 
  mutate(erro = theta_c_s - theta_c) %>% 
  summarise(erro_i = quantile(erro, .05), 
            erro_s = quantile(erro, .95))

intervalo
```

```{r}
intervalo = intervalo %>% 
  mutate(valor_i = theta_c + erro_i, 
         valor_s = theta_c + erro_s)

intervalo
```

```{r}
ggplot() +
  geom_rect(
    data = intervalo,
    aes(xmin = valor_i, xmax = valor_s),
    ymin = -Inf,
    ymax = Inf,
    fill = "gold",
    alpha = .25
  ) +
  geom_histogram(
    data = reamostragens,
    aes(theta_c_s),
    binwidth = .05,
    fill = "white",
    colour = "darkgrey"
  ) +
  geom_vline(xintercept = theta,
             color = "blue",
             size = 1.2) +
  geom_vline(xintercept = theta_c, color = "dark green") +
  labs(title = expression("Intervalo estimado via bootstrap"))
```

Crie intervalos com 95% de confiança.